【裁判字號】    98,易,1315
【裁判日期】    980805
【裁判案由】    妨害自由等
【裁判全文】
臺灣板橋地方法院刑事判決              98年度易字第1315號
公  訴  人  臺灣板橋地方法院檢察署檢察官
被      告  乙○○
                      之1
選任辯護人  張勵新律師
上列被告因妨害自由等案件，經檢察官提起公訴（98年度調偵字
字第747號），本院判決如下：
    主  文
張炳堂以加害身體、自由、名譽之事，恐嚇他人致生危害於安全
，處拘役貳拾日，如易科罰金，以新台幣壹仟元折算壹日。又散
布流言損害他人之信用，處有期徒刑月，如易科罰金，以新臺
幣壹仟元折算壹日。緩刑肆年，緩刑期內併付保護管束，並向檢
察官指定之公益團體、地方自治團體或社區提供壹佰貳拾小時之
義務勞務。
    事  實
一、乙○○與甲○○係朋友關係，因彼此間之感情及債務糾紛，
    乙○○竟基於恐嚇危害安全之犯意，於如附表一所示之時間
    ，接續以行動電話編輯如附表一所示之加害自由、財產等簡
    訊內容傳送至甲○○之行動電話內，以此方式恐嚇甲○○，
    甲○○因而心生畏懼，致生危害於其安全；其復另意圖散布
    於眾及基於散布流言損害他人信用之犯意，於附表二所示之
    時間，接續多次利用電腦網路連結至附表二所示之網站，以
    刊登留言方式，指摘、傳述甲○○、鳳巨有限公司（即TRYM
    E 精緻攝影，負責人為甲○○，下均簡稱鳳巨公司）如附表
    二所示之不實事項及流言，足以損害甲○○、鳳巨公司之名
    譽及妨害甲○○、鳳巨公司之信用。
二、案經鳳巨公司代表人甲○○及甲○○訴由臺灣板橋地方法院
    檢察署檢察官偵查起訴。
    理  由
一、按被告以外之人於審判外之言詞或書面陳述，除法律有規定
    者外，不得作為證據；又被告以外之人於審判外之陳述，雖
    不符合同法第159 條之1 至第159 條之4 之規定，但經當事
    人於審判程序同意作為證據，法院審酌該言詞陳述或書面陳
    述作成時之情況，認為適當者，亦得為證據。當事人、代理
    人或辯護人於法院調查證據時，知有第159 條第1 項不得為
    證據之情形，而未於言詞辯論終結前聲明異議者，視為有前
    項之同意，刑事訴訟法第159 條第1 項，及第159 條之5 ，
    分別定有明文。本判決下列所引用之各該被告以外之人於審
    判外之陳述，雖屬傳聞證據，惟經當事人於法院準備程序及
    審判期日中表示無意見，而不予爭執，且迄至言詞辯論終結
    前亦未再聲明異議，法院審酌此等證據資料製作時之情況，
    尚無違法不當及證明力明顯過低之瑕疵，亦認為以之作為證
    據應屬適當，故揆諸前開規定，依刑事訴訟法第159條之5規
    定，認前揭證據資料均例外有證據能力。
二、上揭事實，業經被告乙○○於本院審理時坦承不諱，核與證
    人即告訴人甲○○於偵查、審理時之證述情節相符，並有如
    附表一所示簡訊內容之翻拍照片、如附表二所示內容之網頁
    列印資料，及香港商雅虎資訊股份有限公司臺灣分公司民國
    97年12月26日雅虎資訊（九七）字第01911 號函文、數位人
    性科技股份有限公司97年1 月7 日覆函等件在卷可稽（詳見
    臺灣板橋地方法院檢察署97年度他字第3242號卷第7-8 、9-
    34、107-113 、117 -126頁），堪認被告之任意性自白與事
    實相符。從而本件事證已臻明確，被告之各該犯行，堪以認
    定，應依法論科。
三、按名譽與信用均為對人（包括自然人與法人）所為之社會評
    價，前者為一般性，後者則重在財產方面，故對人所受社會
    之評價有所妨害，得構成妨害名譽或妨害信用罪，或兼而有
    之，最高法院87年度臺上字第3663號判決可參。本件被告乙
    ○○除發送如附表一所示之簡訊恐嚇告訴人甲○○外，尚在
    網路以如附表二所示之不實流言指摘告訴人甲○○及鳳巨公
    司，妨害告訴人等之名譽與信用，核被告乙○○所為，係犯
    刑法第305 條之恐嚇危害安全罪、同法第31 0條第2 項之加
    重誹謗罪、第313 條之妨害信用罪。再公然侮辱係指不指摘
    具體事實，而從事可能貶低他人社會評價之一切輕蔑人之行
    為，足使不特定人或多數人得以共聞者，如係意圖散布於眾
    ，而指摘或傳述足以毀損他人名譽之具體事實，應係刑法第
    310 條誹謗罪之範圍；該兩罪固設定不同之構成要件，然均
    為保障名譽法益，如併以具體事實傳述指摘，復結合抽象之
    謾罵，自應成立刑法第310 條之誹謗罪（司法院院字第2179
    號解釋可資參照），是被告於網路網路上刊登如附表二所示
    尚亦包含部分抽象謾罵字眼之內容，藉以妨害告訴人等之名
    譽，則其所涉犯公然侮辱部分，自不另論罪。又被告所發送
    之兩則如附表一簡訊內容，其發送原因相同，時間又為密集
    ，可認係基於單一之犯意侵害同一之法益，應屬接續犯，應
    論一個恐嚇危害安全罪：另其多次在網路上散布流言，亦係
    基於同一妨害名譽、妨害信用之犯意，對同一法益侵害之數
    舉動接續施行，其散布原因又均基於相同之目的，密集而為
    散布，可認均係基於單一之妨害名譽、妨害信用等犯意，侵
    害同一之法益，各行為之獨立性極為薄弱，依一般社會健全
    觀念，在時間差距上，難以強行分開，在刑法評價上，均以
    視為數個舉動之接續施行，合為包括之一行為予以評價，較
    為合理，自均屬接續犯，皆應各論以乙罪。是起訴意旨雖未
    敘及如附表一編號1 所示之恐嚇危害安全罪犯行，暨如附表
    二編號2 、13所示之妨害名譽、妨害信用等犯行，然此揭部
    分因與被告所涉犯之恐嚇危害安全罪暨妨害名譽、妨害信用
    罪間，均具有接續犯之實質上一罪關係，本院自應併予審酌
    。再者，被告係以一行為同時觸犯上開妨害名譽、妨害信用
    等兩罪名，且亦以一行為同時損害甲○○、鳳巨公司兩名告
    訴人之名譽暨信用，皆應依想像競合犯規定從一重之妨害信
    用罪處斷。又被告上開恐嚇危害安全罪、妨害信用罪兩犯行
    間，犯意各別，行為亦殊，應予分論併罰。爰審酌被告與告
    訴人僅因債務暨感情糾紛，即發送如附表一所示內容之簡訊
    恐嚇告訴人甲○○，復率爾於網路上任意散布毀損告訴人甲
    ○○、鳳巨公司名譽暨商業信用之訊息，依一般社會通念客
    觀判斷，已足使告訴人等之名譽及在社會經濟活動中受信賴
    之程度產生嚴重減損，兼衡其犯罪之動機、目的、手段、告
    訴人所受之損害、被告雖於犯行已刪除如附表二所示之內容
    ，但迄未與告訴人達成和解，然犯罪後終能坦承犯行，尚具
    悔意之態度，復在本院自承現已結婚，其妻子即將生產之生
    活狀況等一切情狀，分別量處如主文所示之刑，及諭知易科
    罰金之折算標準，以資懲儆。
四、又查，被告前未曾因故意犯罪而受有期徒刑以上刑之宣告，
    有臺灣高等法院被告前案紀錄表1 份在卷可考，素行尚可，
    其肇因於借款予告訴人甲○○後，甲○○並未應允與其成為
    男女朋友關係，因而心生不滿，致一時失慮致罹刑典，惟已
    坦承犯錯，頗見悔意，犯後並已積極刪除所為如附表二所示
    之不實事項暨流言，堪認當此偵審程序之教訓，當能知所警
    惕，信無再犯之虞；且被告於偵查及本院審理中業經數次表
    達欲與告訴人和解之態度，雖因告訴人所受之損害事涉商業
    名譽暨信用之損失，數額難以估算，致雙方迄今就賠償金額
    仍無法達成共識，然此並非全係因被告卸責之故，無解於被
    告確實有欲與告訴人商談民事賠償之事實認定，又衡以告訴
    人等所受之損失尚可另循民事訴訟方式解決，故認本件不宜
    遽以被告迄今尚未賠償乙事，即有不給予其自新機會之必要
    ，是以本院認上開所宣告之刑，以暫不執行為適當，爰併予
    宣告緩刑4 年，以啟自新。然為促使被告日後得以知曉尊重
    法治之觀念，本院乃認除前開緩刑宣告外，另有賦予一定負
    擔之必要，遂併予諭知被告應向指定之公益團體、地方自治
    團體或社區提供120 小時之義務勞務，另依刑法第93條第1
    項第2 款規定宣告在緩刑期內付保護管束，俾能由觀護人予
    以適當督促，並發揮附條件緩刑制度之立意及避免短期自由
    刑執行所肇致之弊端，以期符合本件緩刑目的。
五、再按刑法第38條第1 項第2 款規定，於供犯罪所用或因犯罪
    所得之物，採職權沒收主義，是否宣告沒收，法院有自由裁
    量之權限。本件被告為上開恐嚇危害安全罪及妨害名譽、妨
    害信用等犯行所用之行動電話（SIM 卡）、電腦等物，其沒
    收與否對於預防犯罪及公共利益或公共安全之維護，並無絕
    對影響，且上開工具並未經扣案，為免將來執行困難，爰不
    予宣告沒收，附此敘明。
據上論斷，應依刑事訴訟法第299 條第1 項前段，刑法第305 條
、第310 條第2 項、第313 條、第41條第1 項前段、第55條、第
74條第1 項第1 款、第2 項第5 款、第93條第1 項第2 款，刑法
施行法第1 條之1 ，判決如主文。
本案經檢察官江祐丞到庭執行職務。
中    華    民    國    98    年    8     月    5     日
                  刑事第十七庭    法  官  邱景芬
以上正本證明與原本無異。
如不服本判決應於收受判決後10日內向本院提出上訴書狀，並
應敘述具體理由。其未敘述上訴理由者，應於上訴期間屆滿後
20日內向本院補提理由書（均須按他造當事人之人數附繕本）
「切勿逕送上級法院」。
                                  書記官  黃文儀
中    華    民    國    98    年    8     月    10    日
附錄本案論罪科刑法條全文
中華民國刑法第305條
以加害生命、身體、自由、名譽、財產之事，恐嚇他人致生危害
於安全者，處 2 年以下有期徒刑、拘役或 3 百元以下罰金。
中華民國刑法第310條
意圖散布於眾，而指摘或傳述足以毀損他人名譽之事者，為誹謗
罪，處 1 年以下有期徒刑、拘役或 5 百元以下罰金。
散布文字、圖畫犯前項之罪者，處 2 年以下有期徒刑、拘役或 1
千元以下罰金。
對於所誹謗之事，能證明其為真實者，不罰。但涉於私德而與公
共利益無關者，不在此限。
中華民國刑法第313條
散布流言或以詐術損害他人之信用者，處 2 年以下有期徒刑、拘
役或科或併科 1 千元以下罰金。
附表一
┌──┬──────┬───────────────────────────┐
│編號│時間        │傳送簡訊之內容                                        │
├──┼──────┼───────────────────────────┤
│ 1  │96年11月13日│不然我找討債公司去找妳，妳的生意就別想作了            │
│    │21時14分    │                                                      │
├──┼──────┼───────────────────────────┤
│ 2  │96年11月14日│那我只好找人讓妳生意作不下去                          │
│    │零時31分    │                                                      │
└──┴──────┴───────────────────────────┘
附表二
┌──┬──────┬─────────┬─────────────────┐
│編號│時間        │刊登之網站        │刊登之內容                        │
├──┼──────┼─────────┼─────────────────┤
│1   │96年12月4日 │「無名小站」網站之│EsummerT、交友編號:M0000000 、真實│
│    │23時34分    │「orangesa ft 的留│姓名X 怡婷、身分證號:F2 XX5XX8XX、│
│    │            │言板」            │TRY ME攝影負責人、其多次編織謊言假│
│    │            │                  │意交往，在向本人借款100 萬元後，封│
│    │            │                  │鎖本人帳號，並繼續尋找其他男網友，│
│    │            │                  │同時夥同其員工與家人共同涉嫌詐欺，│
│    │            │                  │經多次mail與簡訊告知其到警局說明，│
│    │            │                  │但都避不見面，其檔案業已關閉，請認│
│    │            │                  │識牠的朋友，勸說牠至警察局說明    │
├──┼──────┼─────────┼─────────────────┤
│2   │96年12月21日│被告向「Yahoo!奇摩│請勇敢面對債務，不要再當畜生一樣躲│
│    │某時        │交友」網站申請之「│起來，然後暗地一直檢舉讓我關檔，真│
│    │            │通緝E summer T交友│是卑鄙又無恥的小人                │
│    │            │檔案」之心情日記  │                                  │
├──┼──────┼─────────┼─────────────────┤
│3   │97年1 月14日│同上              │EsummerT、交友編號:M0000000 、真實│
│    │某時        │                  │姓名X 怡婷、暱稱：summe r 、身分證│
│    │            │                  │號:F2XX5XX8XX 、TRY ME攝影負責人、│
│    │            │                  │其多次編織謊言假意交往，在向本人借│
│    │            │                  │款100 萬元後，鎖本人帳號夥同其員工│
│    │            │                  │與家人共同涉嫌詐欺，經多次ma il 與│
│    │            │                  │簡訊告知其到警局說明，但都避不見面│
├──┼──────┼─────────┼─────────────────┤
│4   │97年1 月15日│同上              │xxx ME攝影有嚴重財務問題、門市在信│
│    │某時        │                  │義華納、攝影棚於民生東路三段請大家│
│    │            │                  │小心                              │
├──┼──────┼─────────┼─────────────────┤
│5   │98年1 月17日│同上              │亞力山大健身中心去年無預警歇業，外│
│    │某時        │                  │界質疑其中是否涉嫌詐欺？台北地檢署│
│    │            │                  │今天人偵查終結，依詐欺等罪嫌，將負│
│    │            │                  │責人唐雅君、執行長唐心如等十一人起│
│    │            │                  │訴，其中，唐雅君姊妹被求處五年半有│
│    │            │                  │期徒刑。大家要多小心，現在人渣很多│
│    │            │                  │只想詐騙金錢Try me負責人甲○○就是│
│    │            │                  │這種敗類                          │
├──┼──────┼─────────┼─────────────────┤
│6   │97年1 月18日│被告向「Yahoo!奇摩│小心網路詐欺、TRYME 精緻攝影負責人│
│    │12時31分    │部落格」網站所申請│、快出面處理債務、E summer T、交友│
│    │            │之「這是我的部落格│編號:M 0000000、真實姓名X 怡婷、身│
│    │            │」中              │分證號:F2XX5XX8XX 、TRY ME攝影負責│
│    │            │                  │人、其多次編織謊言假意交往，在向本│
│    │            │                  │人借款100 萬元後，鎖本人帳號夥同其│
│    │            │                  │員工與家人共同涉嫌詐欺，經多次mail│
│    │            │                  │與簡訊告知其到警局說明，但都避不見│
│    │            │                  │面                                │
├──┼──────┼─────────┼─────────────────┤
│7   │97年1 月18日│同上              │小心網路詐欺、TRYME 精緻攝影有嚴重│
│    │12時37分    │                  │財務問題、門市在信義華納、攝影棚於│
│    │            │                  │民生東路三段請大家小心、牠們在借錢│
│    │            │                  │時編織一堆謊言、事後還錢就露出無恥│
│    │            │                  │的嘴臉、希望大定不要成為下列的受害│
│    │            │                  │者                                │
│    │            │                  │知名婚禮顧問公司「M y W edding我的│
│    │            │                  │婚禮」驚傳惡意倒閉，公司創辦人許盧│
│    │            │                  │仲、張秀敏夫婦，及董事長陳原財疑似│
│    │            │                  │捲款數百萬元，超過百對以上新人受害│
│    │            │                  │，並積欠「皇后喜餅」代理商禮莊食品│
│    │            │                  │公司近百萬元的款項。              │
├──┼──────┼─────────┼─────────────────┤
│8   │97年1 月19日│同上              │恐嚇辜家人？張怡華判刑3年全案定讞 │
│    │16時44分    │                  │現在張怡華恐嚇取財罪名定讞，但其母│
│    │            │                  │親鄧香妹多次開庭都以罹患嚴重憂鬱症│
│    │            │                  │，導致有自殺的傾向為由請假，所以現│
│    │            │                  │在是在停止審判的狀態。            │
│    │            │                  │真有意思，原來妳是學鄧香妹，罹患嚴│
│    │            │                  │重憂鬱症導致有自殺的傾向，看來騙子│
│    │            │                  │的手法都一樣                      │
│    │            │                  │愛情騙子詐得千萬                  │
│    │            │                  │女子陳巧玲利用丁姓同事希望追求她的│
│    │            │                  │心理，和手帕交陳雪玲共謀「愛情騙子│
│    │            │                  │」，不但謊稱受流言中傷、罹患憂鬱症│
│    │            │                  │得付醫藥費，還以類以藝人盧靚恐嚇勒│
│    │            │                  │索澎恰恰案手法，聲稱他有「黑道叔叔│
│    │            │                  │」，要求給付鉅款擺平，前後詐騙近千│
│    │            │                  │萬元，案經台北地方法院依詐欺罪，將│
│    │            │                  │陳巧玲、陳雪玲各判刑八月、九月。  │
├──┼──────┼─────────┼─────────────────┤
│9   │97年1 月19日│告訴人甲○○向「Ya│小心網路詐欺、TRYME 精緻攝影有嚴重│
│    │16時28分、29│hoo!奇摩部落格」網│財務問題、門市在信義華納、攝影棚於│
│    │分          │站所申請之「TRY ME│民生東路三段請大家小心、牠們在借錢│
│    │            │精緻攝影」留言板  │時編織一堆謊言、事後還錢就露出無恥│
│    │            │                  │的嘴臉、希望大家小心不要成為下列的│
│    │            │                  │受害者                            │
│    │            │                  │知名婚禮顧問公司「My Wedding我的婚│
│    │            │                  │禮」驚傳惡意倒閉，公司創辦人許盧仲│
│    │            │                  │、張秀敏夫婦，及董事長陳原財疑似捲│
│    │            │                  │款數百萬元，超過百對以上新人受害，│
│    │            │                  │並積欠「皇后喜餅」代理商禮莊食品公│
│    │            │                  │司近百萬元的款項。                │
├──┼──────┼─────────┼─────────────────┤
│10  │97年1 月19日│同上              │小心網路詐欺，妳刪留言是沒有用的，│
│    │16時33分    │                  │敢做就要敢當，不知羞恥的東西。亞力│
│    │            │                  │山大健身中心去年無預警歇業，外界質│
│    │            │                  │疑其中是否涉嫌詐欺？台北地檢署今天│
│    │            │                  │偵查絡結，依詐欺罪嫌，將負責人唐雅│
│    │            │                  │君、執行長唐心如等十一人起訴，其中│
│    │            │                  │，唐雅君姊妹被求處五年半有期徒刑。│
│    │            │                  │大家要多小心，現在人渣很多，只想詐│
│    │            │                  │騙金錢，Try me攝影負責人甲○○就是│
│    │            │                  │這種敗類，如不是事實，歡迎控告（並│
│    │            │                  │張貼甲○○之國民身分證照片）      │
├──┼──────┼─────────┼─────────────────┤
│11  │97年1 月19日│同上              │再次聲明，妳不要再當烏龜躲起來，找│
│    │16時45分    │                  │妳的父母，大家一起去警察局把話說清│
│    │            │                  │楚，該還的錢趕快處理，否則我不會罷│
│    │            │                  │休的」恐嚇辜家人？張怡華判刑3 年全│
│    │            │                  │案定讞現在張怡華恐嚇取財罪名定讞，│
│    │            │                  │但其母親鄧香妹多次開庭都以罹患嚴重│
│    │            │                  │憂鬱症，導致有自殺的傾向為由請假，│
│    │            │                  │所以現在是在停止審判的狀態。      │
│    │            │                  │真有意思，原來妳是學鄧香妹，罹患嚴│
│    │            │                  │重憂鬱症導致有自殺的傾向，看來騙子│
│    │            │                  │的手法都一樣                      │
│    │            │                  │愛情騙子詐得千萬                  │
│    │            │                  │女子陳巧玲利用丁姓同事希望追求她的│
│    │            │                  │心理，和手帕交陳雪玲共謀「愛情騙子│
│    │            │                  │」，不但謊稱受流言中傷、罹患憂鬱症│
│    │            │                  │得付醫藥費，還以類以藝人盧靚恐嚇勒│
│    │            │                  │索澎恰恰案手法，聲稱他有「黑道叔叔│
│    │            │                  │」，要求給付鉅款擺平，前後詐騙近千│
│    │            │                  │萬元，案經台北地方法院依詐欺罪，將│
│    │            │                  │陳巧玲、陳雪玲各判刑八月、九月。  │
│    │            │                  │知名婚禮顧問公司「My Wedding我的婚│
│    │            │                  │禮」驚傳惡意倒閉，公司創辦人許盧仲│
│    │            │                  │、張秀敏夫婦，及董事長陳原財疑似捲│
│    │            │                  │款數百萬元，超過百對以上新人受害，│
│    │            │                  │並積欠「皇后喜餅」代理商禮莊食品公│
│    │            │                  │司近百萬元的款項。                │
│    │            │                  │記得最後一次見面，一下說妳得憂鬱症│
│    │            │                  │，一下又說妳想自殺，連公司都賣給別│
│    │            │                  │人，還跟賽門唱雙簧不錯嘛，戲演的很│
│    │            │                  │好，害我又把身上僅有的2千元都給妳 │
│    │            │                  │了，結果隔沒幾天，妳就在妳版面罵人│
│    │            │                  │，連這點錢妳都要騙，真是比妓女還不│
│    │            │                  │如，無恥。                        │
│    │            │                  │（並張貼甲○○之國民身分證照片）  │
├──┼──────┼─────────┼─────────────────┤
│12  │97年2 月5 日│被告向「Yahoo!奇摩│TRYME 攝影有財務問題請大家小心    │
│    │某時        │部落格」網站所申請│2006/12，於YAHOO交友認識此人，其稱│
│    │            │之「TRYME精緻攝影 │遭前男友劈腿人財二失。2007/1，第一│
│    │            │」部落格          │次見面，謊稱自己受雇於人，但相隔沒│
│    │            │                  │幾日，又表示自己與前男友共同投資  │
│    │            │                  │TRYME攝影，財務有問題，資金缺口70 │
│    │            │                  │萬，因遭其外貌所欺，借款68萬，當時│
│    │            │                  │是以雙方交往為前提下出借，並約定如│
│    │            │                  │女方另交男友，除返還本金外，應支付│
│    │            │                  │利息                              │
│    │            │                  │去年曾介紹一位朋友去TRYME捧場，預 │
│    │            │                  │付了訂金，後得知其無恥的行徑後，要│
│    │            │                  │求退還，當時還滿口答應，想不到又是│
│    │            │                  │個謊言，事隔近3個月後詢問友人，才 │
│    │            │                  │得知竟尚未通知與退費，其心可議，後│
│    │            │                  │在欲控告其詐欺下才處理，請大家小心│
├──┼──────┼─────────┼─────────────────┤
│13  │97年4 月13日│同上              │同上                              │
│    │某時        │                  │                                  │
├──┼──────┼─────────┼─────────────────┤
│14  │97年6 月18日│YAHOO !奇摩知識網 │trym e有財務問題喔小心被騙我有一個│
│    │13時14分    │                  │朋友去年被牠們騙一百多萬          │
├──┼──────┼─────────┼─────────────────┤
│15  │97年6 月20日│「BRAND 名牌誌」網│TRYME 攝影有財務問題請大家小心去年│
│    │21時27分    │站之時尚討論區    │曾介紹一位朋友去TRYME 捧場預付了訂│
│    │            │                  │金後得知其無恥的行徑後要求退還當時│
│    │            │                  │還滿口答應想不到又是個謊言事隔近3 │
│    │            │                  │個月後詢問友人才得知竟尚未通知與退│
│    │            │                  │費其心可議後在欲控告其詐欺下才處理│
│    │            │                  │請大家小心                        │
├──┼──────┼─────────┼─────────────────┤
│16  │97年6 月20日│「非常婚禮」網站之│同上                              │
│    │21時35分    │「TRYME 時尚攝影- │                                  │
│    │            │白紗」之相簿留言版│                                  │
└──┴──────┴─────────┴─────────────────┘


司法院資訊處製作；財團法人民間司法改革基金會備份。
